【裁判字號】    97,易,147
【裁判日期】    970428
【裁判案由】    竊盜
【裁判全文】
臺灣花蓮地方法院刑事判決               97年度易字第147號
公  訴  人  臺灣花蓮地方法院檢察署檢察官
被      告  甲○○
                    現於臺灣花蓮看守所羈押
上列被告因竊盜案件，經檢察官提起公訴（97年度偵字第1416號
、97年度偵字第1379號、97年度偵字第1367號），被告於準備程
序中就被訴事實犯罪事實一（一）、（二）為有罪之陳述，經本
院改以進行簡式審判程序，判決如下：
    主  文
甲○○犯竊盜罪（犯罪事實一（一）），累犯，處有期徒刑伍月
。又犯攜帶兇器竊盜罪（犯罪事實一（二）），累犯，處有期徒
刑捌月，應執行有期徒刑壹年。
王德鈞另被訴攜帶兇器竊盜罪部分，公訴不受理。
    事  實
一、甲○○曾因竊盜、贓物、毒品等案件，經法院分別判處有期
    徒刑1年6月、4月、4月確定後，另經法院裁定應執行有期徒
    刑2年，又犯毒品案件，經法院判處有期徒刑8月確定，並與
    上開罪刑接續執行，於民國93年3月4縮短刑期假釋出獄付保
    護管束，嗣假釋未經撤銷，於93年10月29日縮刑期滿執行完
    畢，猶不知悔改，分別基於為自己不法之所有之意圖，為下
    開竊盜犯行：
（一）其於97年2月15日凌晨2時許，至花蓮縣花蓮市○○○ 街66
      巷2之10 號地下停車場，以自備鑰匙（未扣案）竊取黃立
      雯所有車號G6-2439號自小客車，得手後，占為己有。
（二）其復於97年2月15日下午4時40分許，持客觀上可為兇器之
      起子1 把（未扣案），駕駛上開贓車至花蓮縣壽豐田村仁
      愛街15巷3 號乙○○住處，侵入該住宅內（侵入住宅未據
      起訴），竊取該住處樓梯間之止滑銅條30條，得手後，持
      至不詳處所之資源回收場出售，得款新台幣3000元供己花
      用。嗣經警循線查獲上情。
二、案經花蓮縣警察局花蓮分局報請臺灣花蓮地方法院檢察署檢
    察官偵查起訴。
    理  由
壹、有罪部分：
一、上開犯罪事實一（一）（二）之犯行，業據被告於警詢、偵
    查及本院訊問均自白不諱，核與證人黃立雯、楊立根、乙○
    ○等人於警詢之證述相符，並有贓物認領保管單1 份、花蓮
    縣警察局花蓮分局豐川派出所受理各類案件紀錄表1 份、花
    蓮縣警察局車輛協尋電腦輸入單1 份、現場錄影翻拍照片及
    被告至現場指認照片數張在卷可參，事證明確，被告自白應
    與事實相符，被告犯行堪已認定，應依法論科。
二、核被告所為犯罪事實一（一）、（二），分別係犯刑法第32
    0條第1項之竊盜罪及同法第321條第1項第3 款之攜帶兇器竊
    盜罪，其所犯上開犯罪犯意各別，應分論併罰。又被告有上
    開犯罪事實所載之前科及執行紀錄，其於上開徒刑執行完畢
    後，5年以內故意再犯本件有期徒刑以上之2罪，均為累犯，
    均依刑法第47條第1 項之規定加重其刑。原審酌被告素行不
    佳及其犯案動機、手段、被害人損失與被告犯後坦承犯行，
    態度尚可等一切情狀，量處如主文所示之刑，並定應執行之
    刑，以示懲儆。至被告為上開竊盜犯行所使用之鑰匙、起子
    等物並未扣案，且經被告供承均已丟棄，依卷內復無證據證
    明上開工具尚屬存在，乃不一併宣告沒收，附此敘明。
貳、公訴不受理部分：
一、公訴意旨另以：被告甲○○於民國96年10月中旬某日，持客
    觀上可為兇器之起子1把，至花蓮市○○○○街43 號，竊取陳
    淑珍所有樓梯間之止滑銅條6條，因認被告涉刑法第321條第
    1項第3款之攜帶兇器加重竊盜罪嫌云云。
二、按已經提起公訴或自訴之案件，在同一法院重行起訴者，應
    諭知不受理之判決，並得不經言詞辯論為之，刑事訴訟法第
    303條第2款、第307條分別定有明文。
三、經查，本件被告曾被訴於民國96年10月20日下午3時至6時許
    ，持客觀可為兇器之起子1把，至花蓮市○○○○街43 號陳淑
    珍住處，竊取該住處1樓至5樓之樓梯間止滑銅條之事實，業
    經臺灣花蓮地方法院檢察署檢察官於97年2月25 日聲請簡易
    判決處刑，於97年3月21日繫屬於本院，並經本院以97 年度
    易字第119 號分案審理中，此有臺灣高等法院被告全國前案
    紀錄表1 份及本院調閱該案起訴書、本院收文章章戳影本在
    卷可稽。而聲請人於97年4月8日就同一案件，向本院重行起
    訴，而於同年4月15 日繫屬於本院，故本件爰不經言詞辯論
    ，為公訴不受理判決。
據上論斷，應依刑事訴訟法第299條第1項前段、第273條之1、第
303條第2款、第307條，刑法第320條第1項、第321條第1項第3款
、第47條第1項、第51條第1項第5款，判決如主文。
本案經檢察官許梨雯到庭執行職務
中    華    民    國    97    年    4     月    28    日
                  刑事第三庭    法  官  張嘉芬
上列正本證明與原本無異。
如對本判決不服，應於送達後10日內，向本院提出上訴狀（上訴
狀應記載具體上訴理由並應抄附繕本）告訴人或被害人如對於本
判決不服者，應具備理由請求檢察官上訴，其上訴期間之計算係
以檢察官收受判決正本之日期為準。
中    華    民    國    97    年    4     月    28    日
                                書記官
附錄本判決論罪之法律條文：
中華民國刑法第320條第1項
意圖為自己或第三人不法之所有，而竊取他人之動產者，為竊盜
罪，處5年以下有期徒刑、拘役或5百元以下罰金。
中華民國刑法第321條第1項第3款
犯竊盜罪而有左列情形之一者，處六月以上、五年以下有期徒刑
：
三、攜帶兇器而犯之者。


司法院資訊處製作；財團法人民間司法改革基金會備份。
